【裁判字號】    99,交聲,1392
【裁判日期】    990930
【裁判案由】    違反道路交通管理處罰條例聲明異議
【裁判全文】
臺灣臺北地方法院交通事件裁定        99年度交聲字第1392號
移送機關即
原處分機關  臺北市交通事件裁決所
異  議  人
即受處分人  甲○○
上列異議人即受處分人因違反道路交通管理處罰條例案件，對於
臺北市交通事件裁決所民國99年8 月10日所為之北市裁罰字第裁
22-ZGA119443號裁決處分（原舉發違反道路交通理事件通知單：
內政部警政署國道公路警察局99年7 月22日公警局交字第ZCA119
443號），聲明異議，本院裁定如下：
    主  文
異議駁回。
    理  由
一、按汽車行駛於高速公路、快速公路或設站管制之道路，不遵
    使用限制、禁止、行車管制及管理事項之管制規則而有下列
    行為者，處汽車駕駛人新臺幣（下同）3,000 元以上6,000
    元以下罰鍰：一、行車速度超過規定之最高速限或低於規定
    之最低速限，道路交通管理處罰條例第33條第1 項第1 款定
    有明文。次按汽車駕駛人之行為有下列情形之一，當場不能
    或不宜攔截製單舉發者，得逕行舉發：七經以科學儀器取得
    證據資料證明其行為違規，道路交通管理處罰條例第7 條之
    2 為本案舉發程序之依據。
二、原處分意旨略以：異議人即受處分人甲○○所有之車牌號碼
    0051-ER 號自用小客車（下稱本案自小客車），於民國99年
    7 月4 日下午2 時53分許，行經速限每小時110 公里之國道
    3 號北向162.1 公里處，經雷達測速測得時速125 公里，超
    速15公里，遭國道公路警察局第七警察隊大甲分隊員警製單
    逕行舉發，嗣原處分機關以異議人違規事實明確，乃依道路
    交通管理處罰條例第33條第1 項第1 款、第63條第1 項第1
    款規定，處以罰鍰3,000 元，並記違規點數1 點。
三、異議意旨略以：異議人就駕駛本案自小客車、收到國道公路
    警察局經雷射槍測速照相儀器測速違規單、裁決函車號、車
    及其附件雷射槍合格書皆能理解。然如違規單所附照片，本
    人車輛引擎未改，為原車標準配備，道路車輛距離所距不遠
    ，應不會超速至每小時125 公里，並非雷射槍所指車輛車速
    ，爰依此聲明異議等語。
四、經查：
  (一)、異議人所有之本案自小客車於99年7 月4 日下午2 時53分
      許，行經速限每小時110 公里之國道3 號高速公路北向16
      2.1 公里處，經雷射測速儀測得時速125 公里，為國道公
      路警察局第七警察隊大甲分隊值勤員警持雷射槍測速照相
      儀器測得時速125 公里，拍照逕行舉發等事實，有舉發採
      證相片1 張、內政部警政署國道公路警察局99年7 月22日
      公警局交字第ZGA119443 號舉發違反道路交通管理事件通
      知單、內政部警政署國道公路警察局第七警察隊99年7 月
      30日公警七交字第0990771168號函及函附之經濟部標準檢
      驗局98年12月2 日編號MO0000000 號雷射測速儀檢定合格
      證書1 紙在卷可稽（參本院卷第6 頁、第10至12頁），應
      堪認定。
  (二)、而本案舉發所憑之雷射測速照格儀器，係執勤人員經由測
      速器之瞄準鏡對準目標（單一車輛）扣發射板機即可精確
      測出所瞄準目標之速度，系統將攝取車輛之影像，所拍攝
      照片均輸入電腦雷射測速照相軟體內，行速數據、測距、
      車輛影像、十字絲，並顯示其車牌照列片輸出，採證照片
      中均顯示日期、時間、執行分隊、執行人員姓名、速限、
      行速、測距、地點及雷射槍測速器器號，內容完整，準確
      度無疑等情，有內政部警政署國道公路警察局第七警察隊
      99年7 月30日公警七交字第0990771168號函附卷可參。又
      員警舉發採證所憑之雷射槍測速照相儀，經經濟部標準檢
      驗局於98年12月2 日檢驗合格，有效期限至99年12月31日
      止，復有經濟部標準檢驗局98年12月2 日編號MO0000000
      號電達測速儀檢定合格證書1 紙附卷足考（參本院卷第12
      頁），足認本案舉發當時所使用之雷達測速儀，尚在檢驗
      合格之有效期間內，所測得數據及拍得照片之準確性及正
      確性足堪信賴，應屬精確，未有誤測、誤判之虞。堪見異
      議人駕駛本案自小客車行經上開路段，確有行車速度超過
      規定最高速限之違規行為。況依舉發相片所示，本案自小
      客車與附近車輛尚保持距離，並非嚴重回堵無法保持相當
      速率前行，異議人辯稱當時行經塞車路段，不可能超速云
      云，殊不可採。
  (三)、至異議人另稱車輛引擎未改裝，為原車標準配備，應不會
      超速云云。惟異議人既自承本案自小客車為福特廠牌、型
      號FOCUS2.0之自小客車，衡諸市售一般同級自用小客車輛
      以每小時125 公里行駛於高速公路，尚屬可以達到之效能
      範圍內，毋庸經過特別改裝，此為社會公知之事實，異議
      人執行辯詞，尚難採信。
五、綜上，異議人於上開時、地，有「在高速公路行車速度超過
    規定之最高時速」之交通違規行為，原處分機關引用道路交
    通管理處罰條例第33條第1 項第1 款規定、第63條第1 項第
    1 款規定，處以罰鍰3,000 元，並記違規點數1 點，於法並
    無違誤，異議人指摘原處分不當，為無理由，應予駁回。
據上論斷，應依道路交通管理處罰條例第87條第2 項、道路交通
案件處理辦法第19條，裁定如主文。
中    華    民    國    99    年    9    月    30    日
                  交通法庭  法  官   湯千慧
以上正本證明與原本無異。
如不服本裁定，應於裁定送達後5 日內向本院提出抗告狀（須附
繕本）。
                            書記官   游雅鈞
中    華    民    國    99    年    9    月    30    日

司法院資訊處製作；財團法人民間司法改革基金會備份。
